臺灣高雄地方法院刑事判決　　　　　　　　　　　　九十一年度易字第二四三一號
　　公　訴　人　臺灣高雄地方法院檢察署檢察官
　　被　　　告　甲○○
　　被　　　告　乙○○
　　被　　　告　丙○○
　　被　　　告　丁○○
　　被　　　告　戊○○
右列被告因傷害等案件，經檢察官提起公訴（九十一年度調偵字第三０七號），本院
判決如左：
    主  文
甲○○共同連續傷害人之身體，處罰金參仟元，如易服勞役以參佰元折算壹日。
乙○○共同連續傷害人之身體，處拘役肆拾日，如易科罰金以參佰元折算壹日。
丙○○共同傷害人之身體，處罰金壹仟元，如易服勞役以參佰元折算壹日。
丁○○共同傷害人之身體，累犯，處罰金貳仟元，如易服勞役以參佰元折算壹日。
戊○○共同連續傷害人之身體，處拘役參拾日，如易科罰金以參佰元折算壹日。
    事  實
一、丁○○曾於民國（下同）八十七年間因傷害案件，經臺灣高等法院高雄分院於八
    十七年三月二十日判處有期徒刑六月，如易科罰金以三百元折算一日確定，於八
    十七年十一月十一日執行完畢。
二、甲○○、丙○○係夫妻關係，乙○○係甲○○、丙○○之子，戊○○、丁○○係
    母子關係，戊○○與謝惠雯、謝惠娟則為姑姪關係。緣乙○○與案外人謝惠娟原
    為男女朋友關係，二人因分手互有嫌隙，謝惠娟乃於九十年十一月十四日以電話
    告知乙○○，將前往乙○○之住處取回其手機及衣物，並邀戊○○、丁○○、謝
    惠雯（另案移送臺灣高雄少年法院審理）共同前往。丁○○旋駕駛其外祖父謝再
    旺所有車牌號碼ＹＪ－一五五三號自用小客車搭載謝惠娟、謝惠雯、戊○○共同
    前往，嗣於九十年十一月十四日二十時三十分許，抵達高雄縣仁武鄉○○路八十
    五巷二二號乙○○住處後，因謝惠娟下車向乙○○索取手機不成，丁○○乃下車
    上前質問，詎乙○○、丁○○二人一言不合，竟分別基於傷害對方之犯意，二人
    扭打互毆；是時甲○○在隔壁門前見狀，上前阻止不成，亦基於與乙○○共同傷
    害丁○○之犯意聯絡，出手毆打丁○○；戊○○見甲○○、乙○○共同毆打丁○○，亦基於與丁○○共同傷害乙○○之犯意聯絡，隨手撿拾起不詳姓名人士所有
    之木板朝乙○○毆打，嗣戊○○復承上開傷害之概括犯意，持上開木板朝甲○○
    毆打；甲○○、乙○○亦承上開傷害之概括犯意聯絡，由甲○○以腳踢戊○○，
    由乙○○徒手毆打戊○○；丙○○於屋內見狀，由屋內衝出上前制止，搶下戊○○之木板後，亦基於與甲○○、乙○○共同傷害戊○○之犯意聯絡，與戊○○相
    互拉扯，並將戊○○推倒在地；乙○○於與丁○○扭打時，抓住丁○○的頭撞擊
    ＹＪ－一五五三號自用小客車右側後座車窗玻璃，致該車右側後座車窗玻璃破裂
    ；經過一番互毆扭打，致戊○○受有頭部挫傷、前胸腹挫傷、右肘挫傷、臀部挫
    傷等傷害；丁○○受有頭部挫傷、雙側手掌割傷、頸部挫傷、瘀傷等傷害；甲○○受有右側眼窩上緣挫傷、擦傷、下緣擦傷、鼻樑挫傷、擦傷、上唇挫傷、擦傷
    等傷害；乙○○受有頭部遭打擊、嘔吐、無明顯外傷、右腰瘀傷2×5公分等傷害
    。
三、案經乙○○、甲○○、丁○○、戊○○訴由高雄縣警察局仁武分局報請台灣高雄
    地方法院檢察署檢察官偵查起訴。
    理  由
一、訊據被告甲○○、乙○○、丙○○、丁○○、戊○○均矢口否認有傷害之犯行，
    被告甲○○辯稱：我看到丁○○打乙○○，就去拉開他們，戊○○就在附近撿起
    木板打我，使我的臉流血，我沒有打對方，我只有拉開他們云云。被告乙○○辯
    稱：我有與丁○○互毆，但沒有打戊○○，我沒有故意抓丁○○的頭去撞小客車
    車窗玻璃，是我們在拉扯間不小心撞到的云云。被告丙○○辯稱：我是看到丁○○及戊○○打乙○○，上前去拉開他們而已，我並沒有打對方，我自己也沒受傷
    云云。被告丁○○辯稱：我是被甲○○及乙○○打，我沒有打他們云云。被告戊○○辯稱：我是看到乙○○及甲○○打丁○○，下車勸架而已，我沒有拿木板打
    對方，可能是我有留指甲，拉扯間不小心抓傷甲○○的臉云云。惟查，右揭事實
    ，業據告訴人乙○○、甲○○、丁○○、戊○○分別指訴綦詳，核與證人謝惠娟
    、謝惠雯證述情節大致符，並有木板三片扣案，及松慶汽車修護正廠估價單一紙
    、泛亞電信軍公教手機加門號專案聲明書、用戶申請書各一紙、照片七張附卷足
    資佐證，且戊○○確受有頭部挫傷、前胸腹挫傷、右肘挫傷、臀部挫傷等傷害，
    丁○○確受有頭部挫傷、雙側手掌割傷、頸部挫傷、瘀傷等傷害，甲○○確受有
    右側眼窩上緣挫傷、擦傷、下緣擦傷、鼻樑挫傷、擦傷、上唇挫傷、擦傷等傷害
    ，乙○○確受有頭部遭打擊、嘔吐、無明顯外傷、右腰瘀傷2×5公分等傷害，亦
    有林進興醫院驗傷診斷書二紙、仁里診所診斷證明書一紙、健仁醫院診斷證明書
    一紙附卷可供佐憑（均見警卷），衡之常情，告訴人當無自殘藉以誣陷被告之理
    。綜上所述，本件事證已臻明確，被告五人所辯均係事後卸責之詞，尚難採信，
    渠等犯行均堪以認定。
二、核被告五人所為，均係犯刑法第二百七十七條第一項之傷害罪，被告乙○○另犯
    刑法第三百五十四條之毀損罪。被告甲○○、乙○○就傷害丁○○之部分，有犯
    意聯絡及行為分擔，均為共同正犯；被告甲○○、乙○○、丙○○就傷害戊○○
    之部分，有犯意聯絡及行為分擔，均為共同正犯；被告丁○○、戊○○就傷害乙○○之部分，有犯意聯絡及行為分擔，均為共同正犯。被告甲○○、乙○○先後
    傷害丁○○、戊○○之行為，均時間緊接，犯罪構成要件相同，顯係各基於概括
    之犯意反覆為之，均應依刑法第五十六條之規定論以連續犯，並加重其刑；被告
    戊○○先後傷害乙○○、甲○○之行為，時間緊接，犯罪構成要件相同，顯係基
    於概括之犯意反覆為之，應依刑法第五十六條之規定論以連續犯，並加重其刑。
    被告乙○○上開所犯傷害、毀損二罪間，有方法、結果之牽連犯關係，應依刑法
    第五十五條規定，從一較重之刑法第二百七十七條第一項之傷害罪處斷。公訴人
    認被告甲○○、乙○○以一行為傷害告訴人丁○○、戊○○，被告戊○○以一行
    為傷害告訴人甲○○、乙○○，均係一行為觸犯數罪名之想像競合犯，暨漏論被
    告甲○○、乙○○、戊○○之連續傷害行為，均有未洽，併予敘明。被告丁○○
    曾於八十七年間因傷害案件，經臺灣高等法院高雄分院於八十七年三月二十日判
    處有期徒刑六月，如易科罰金以三百元折算一日確定，於八十七年十一月十一日
    執行完畢，業據其供明並有台灣高雄地方法院檢察署刑案資料查註記錄表、台灣
    高等法院被告全國前案記錄表在卷可憑，茲於執行完畢後五年以內再犯有期徒刑
    以上之本罪，為累犯，應依刑法第四十七條之規定加重其刑。審酌被告五人均因
    細故糾紛，一時衝動，進而互毆，迄今尚未達成和解，及渠等犯罪之動機、目的
    、手段、智識程度、所生之危害、犯後態度等一切情狀，爰分別量處如主文所示
    之刑，並分別諭知易科罰金及易服勞役之折算標準。至扣案之木板三片雖係被告
    戊○○持以供其犯罪所用或犯罪預備之物，然並非其所有，爰不予宣告沒收，附
    此敘明。
三、被告乙○○經合法傳喚，無正當理由未於審判期日到庭，本院認係應處拘役之案
    件，故不待其陳述逕行判決。
據上論斷，應依刑事訴訟法第二百九十九條第一項前段、第三百零六條，刑法第二十
八條、第五十六條、第二百七十七條第一項、第三百五十四條、第四十七條、第五十
五條、第四十一條第一項、第四十二條第二項，罰金罰鍰提高標準條例第一條前段、
第二條，判決如主文。
中      華      民      國    九十一    年      十      月    二十二    日
                                  臺灣高雄地方法院刑事第三庭
                                      法  官  孫  啟  強
右正本證明與原本無異。
如不服本判決，應於判決送達後十日內，向本院提出上訴狀。
                                      書記官  盧  雅  婷
中      華      民      國    九十一    年      十      月    二十二    日
附錄本判決論罪科刑之法條：
刑法第二百七十七條第一項︰
傷害人之身體或健康者，處三年以下有期徒刑、拘役或一千以下罰金。
刑法第三百五十四條︰
毀棄、損壞前二條以外之他人之物，或致令不堪使用，足以生損害於公眾或他人者，
處二年以下有期徒刑拘役或五百元以下罰金。
